# **ARI ALAMSYAH**



### CONTACT

🖂 arialamsyah049@gmail.com

082273782874



in https://www.linkedin.com/in/arialamsyah/



https://github.com/ram27-titan



#### **SKILLS**

#### Frontend

- HTML
- CSS
- Javascript
- TailwindCSS
- Bootstrap

## Backend

- Node JS
- Express JS
- MySQL
- MongoDB

#### **INTERESTS**

Next JS, Java, AWS Cloud, Web 3.0, Blockchain Developer,

#### **ABOUT ME**

Junior Programmer dengan 4 bulan pengalaman menggunakan teknologi MERN (MONGODB, EXPRESS JS, REACT JS, NODE JS) untuk mengembangkan aplikasi website. Memiliki pengalaman dalam merancang dan membuat website ecommerce shop dengan mengaplikasikan peran antara backend dan frontend. Sedang mencari perusahaan yang menggunakan Teknologi MERN Stack untuk mengembangkan aplikasi website.

# **EDUCATION**

 2022 - sekarang : Mentoring Fullstack Web Developer

: Diploma 3 Elektro dan Informatika 2018 - 2021

#### **EXPERIENCE**

 Fullstack Web Developer (Intership) Eduwork.id | jan 2022 - Mei 2022 disini saya belajar menjadi fullstack web developer dibimbing oleh mentor bernama Satria Winarah selama 3,5 bulan

- Ketua Komisi 1 Hukum dan Legislasi (Organisasi) Forum Lembaga Legislatif Mahasiswa Indonesia | agu 2020 - feb 2021 disini saya belajar menjadi fullstack web developer dibimbing oleh mentor bernama Satria Winarah selama 3,5 bulan
- Ketua Umum (Organisasi) Senat Mahasiswa | apr 2019 - agu 2020 disini saya belajar menjadi fullstack web developer dibimbing oleh mentor bernama Satria Winarah selama 3,5 bulan

### **PROJECT**

 E-commerce : React js, Express js, MongoDB, Material UI, Stripe, Cloudinary, Heroku

 Link Github :https://github.com/ram27-titan/MernStack-Ecommerce-Alam

 Link Project :https://mern-ecommerce-alam.herokuapp.com/